臺灣新北地方法院民事裁定
111年度聲字第215號
聲  請  人  楊鈺筠  

上列當事人請求交付法庭錄音光碟事件，本院裁定如下： 
    主  文
聲請人於繳納費用後，准予交付本院一○九年度訴字第三四七五
號請求侵權行為損害賠償事件，民國一一一年八月九日言詞辯論
期日之法庭錄音光碟。
聲請人就第一項所示錄音光碟內容，不得散布、公開播送，或為
非正當目的使用。
聲請費用由聲請人負擔。 
    理  由
一、按當事人及依法得聲請閱覽卷宗之人，因主張或維護其法律
    上利益，得於開庭翌日起至裁判確定後6個月內，敘明理由
    聲請交付法庭錄音或錄影內容，由法院為許可與否之裁定。
    法院受理前開聲請，如認符合聲請要件，並在聲請期間內提
    出，且就所主張或維護法律上之利益已敘明者，除法令另有
    排除規定外，應予許可。所謂法令另有排除規定，係指法院
    組織法第90條之1第2項、第3項所定，依法令得不予許可或
    限制聲請閱覽抄錄或攝影卷內文書，以及涉及國家機密或其
    他依法令應予保密事項，法院得不予許可或限制等情形，此
    觀法院組織法第90條之1第1、2、3項，法庭錄音錄影及其利
    用保存辦法第8條第1、2、3項規定暨民國105年5月23日增訂
    該辦法第8條第2項之立法理由即明。又所謂主張或維護法律
    上利益者，舉凡核對更正筆錄、他案訴訟所需，或認法院指
    揮訴訟方式對其訴訟權益有影響之虞，欲用以保障其法律上
    利益等，均屬之（法庭錄音錄影及其利用保存辦法第8條之
    修正說明參照）。另前項聲請經法院裁定許可者，每張光碟
    應繳納費用新臺幣50元。持有法庭錄音內容之人，就取得之
    錄音內容，不得散布、公開播送，或為非正當目的使用，法
    庭錄音錄影及其利用保存辦法第8條第1項、第2項及法院組
    織法第90條之4第1項定有明文。
二、本件聲請意旨略以：聲請人為核對筆錄有無漏載並聲請更正
    之必要，聲請燒錄本院109年度訴字第3475號請求侵權行為
    損害賠償事件之111年8月9日法庭錄音光碟交付聲請人等語
    。
三、查聲請人係本院109年度訴字第3475號請求侵權行為損害賠
    償事件之原告，且聲請人復已敘明聲請交付法庭錄音以維護
    其法律上利益之理由，且上開言詞辯論期日之開庭內容並無
    涉及國家機密或其他依法令應予保密之事項，或涉及當事人
    或第三人隱私或業務秘密，揆諸前揭規定，其聲請交付本件
    上開言詞辯論期日之法庭錄音光碟，核無不合，應予准許。
    惟聲請人依法就取得之法庭錄音光碟內容，不得散布、公開
    播送，或為非正當目的使用，併特予裁示以促其注意遵守。
四、爰裁定如主文。
中　　華　　民　　國　　111 　年　　8 　　月　　30　　日
                  民事第二庭  法　官　宋泓璟
以上正本係照原本做成。
本裁定不得抗告。
中　　華　　民　　國　　111 　年　　8 　　月　　30　　日
                              書記官  鄧筱芸